【裁判字號】    95,交訴,139
【裁判日期】    951031
【裁判案由】    公共危險
【裁判全文】
臺灣高雄地方法院刑事判決             95年度交訴字第139號
公  訴  人  臺灣高雄地方法院檢察署檢察官
被      告  甲○○
上列被告因公共危險案件，經檢察官提起公訴（台灣高雄地方法
院檢察署95年度偵緝字第1765號），本院依簡式審判程序，判決
如下：
    主  文
甲○○犯肇事致人傷害逃逸罪，處有期徒刑拾月。
    事實及理由
一、本件被告甲○○所犯均係死刑、無期徒刑、最輕本刑為3 年
    以上有期徒刑以外之罪，其於準備程序就前揭被訴事實為有
    罪之陳述，經受命法官告知簡式審判程序之旨，並聽取當事
    人之意見後，本院認無不得或不宜改依簡式審判程序進行之
    處，爰依刑事訴訟法第273 條之1 第1 項，裁定本件由受命
    法官獨任進行簡式審判程序，合先敘明。
二、本件被告甲○○之犯罪事實及證據，均引用檢察官聲請簡易
    判決處刑書之記載（如附件）。並補充理由：被告甲○○於
    本院審判中就犯罪事實之自白。
三、核被告肇事致人受傷逃逸所為，係犯刑法第185 條之4 肇事
    致人傷害逃逸罪。本院審酌被告於肇事後非但未報警、救護
    ，反置被害人於不顧，加速逃逸，使被害人乙○○顯於孤立
    無援及民事損害賠償請求權無從行使之危險。而被害人因此
    受有左股骨轉子間骨折、左肘擦傷、右小腿裂傷等傷害，因
    此住院並施行鋼板、螺絲固定之手術，有卷附重仁骨科醫院
    診斷證明書1 紙可查，其傷害不可謂不輕，雖被害人於警詢
    之初即表明就被告之過失傷害犯行不願提出告訴，然被告從
    未賠償被害人任何身體或精神上之損失，亦經被告自陳屬實
    。另被告曾找證人李健次意圖勾串犯行，為李健次所嚴拒，
    此觀李健次於偵查中證述即明；而被告於警詢、檢查官偵訊
    中亦均否認犯行，飾詞狡辯，於本院審判中則先未到案，嗣
    經通緝到案時猶辯稱係被害人撞到我，我不知道有發生車禍
    等語，末因鐵證在前，始不得不坦認犯行。綜上，足見被告
    浪費司法資源甚鉅，且難認有悔意，非從重處刑不足以收預
    防再犯之效果，及檢察官亦請求從重處刑等一切情狀，爰量
    處如主文所示之刑。
四、據上論斷，應依刑事訴訟法第273 條之1 第1 項、第284 條
    之1 、第299 條第1 項前段、第310 條之2 、第454 條第2
    項，刑法第185 條之4 ，判決如主文。
中    華    民    國    95    年    10    月    31    日
                      交通法庭  法  官  紀凱峰
以上正本證明與原本無異。
如不服本判決，應於收受送達後10日內向本院提出上訴書狀。
中    華    民    國    95    年    10    月    31    日
                                書記官  黃進遠
附錄：
中華民國刑法第185條之4
駕駛動力交通工具肇事，致人死傷而逃逸者，處 6 月以上 5 年
以下有期徒刑。


司法院資訊處製作；財團法人民間司法改革基金會備份。
